【裁判字號】    98,簡上,424
【裁判日期】    981223
【裁判案由】    詐欺等
【裁判全文】
臺灣高雄地方法院刑事判決             98年度簡上字第424號
上  訴  人  臺灣高雄地方法院檢察署檢察官
被      告  乙○○
上列被告因詐欺等案件，檢察官不服本院民國98年3 月27日98年
度審簡字第17第一審簡易判決（聲請簡易判決處刑書案號：97年
度偵字第32415 號），提起上訴，本院管轄之第二審合議庭判決
如下：
    主  文
上訴駁回。
    事  實
一、乙○○於民國97年11月9 日18時許，赴址設高雄縣鳳山市○
    ○路373 號朋元租車行，租用車號0613-JJ 號之小客車後，
    隨即發現甲○○（即朋元租車行負責人許家瑋之妻）所有黑
    色女用證件夾（內有甲○○之身分證、健保卡、駕照、現金
    新台幣（下同）600 元及彰化商業銀行卡號0000-00-000000
    -0 0之金融卡1 張等物）遺留於上開小客車前方乘客座，乙
    ○○明知該黑色女用證件夾及其內物品係他人脫離本人持有
    之物，竟意圖為自己不法之所有，將之侵占入己，並接續於
    附表「領款時間」、「金融機構名稱及地點」欄所示時間、
    地點，持上開甲○○之金融卡，至附表「金融機構名稱及地
    點」欄所示金融行庫之自動櫃員機，以輸入密碼之不正方法
    ，提領附表「金額」欄所示款項，總計領得8 萬元均供己花
    用完畢。嗣經甲○○發覺黑色證件夾遺失及彰化銀行帳戶款
    項遭提領，而報警循線查獲。
二、案經甲○○訴由高雄市政府警察局小港分局報請臺灣高雄地
    方法院檢察署檢察官偵查後聲請起簡易判決處刑。
    理  由
壹、證據能力方面：
一、按被告以外之人於偵查中向檢察官所為陳述，除顯有不可信
    之情況者外，得為證據，同法第159 條之1 第2 項定有明文
    。本件證人游靜雯於檢察官偵查中所為之陳述（見偵卷第14
    至15頁），其未曾提及檢察官在偵查時有不法取供之情形，
    反對該項供述得具有證據能力，亦未釋明上開供述有顯不可
    信之情況，依上說明，其於偵查中之證言自具有證據能力。
二、按被告以外之人於審判外之陳述雖不符刑事訴訟法第159 條
    之1 至之4 等4 條之規定，而經當事人於審判程序同意作為
    證據，法院審酌該言詞陳述或書面陳述作成時之情況，認為
    適當者，亦得為證據；當事人、代理人或辯護人於法院調查
    證據時，知有刑事訴訟法第159 條第1 項不得為證據之情形
    ，而未於言詞辯論終結前聲明異議者，視為有前項之同意，
    同法第159 條之5 定有明文。本件證人即告訴人甲○○警詢
    中之陳述（警卷第5 至11頁），屬被告以外之人於審判外之
    陳述，其於警詢中之證述，於本院審判時，經依法提示並告
    以要旨後，檢察官、被告均未聲明異議，本院審酌該證據作
    成時並無不當取供之情況，認為適當，得為證據。
貳、實體方面：
一、上揭事實，業據被告乙○○於警詢、偵訊及本院審理時坦承
    不諱（警卷第1 至4 頁、偵卷第5 至6 、14至15頁、本院卷
    第55頁），核與證人即告訴人甲○○於警詢、偵訊中之證述
    相符（警卷第5 至11、偵卷第14至15頁），此外復有高雄市
    政府警察局小港分局桂陽派出所扣押筆錄及扣押目錄表（警
    卷第13至15頁）、贓物認領保管單（警卷第16頁）、中華民
    國小客車租賃定型化契約書（警卷第20至21頁）、游靜雯存
    摺影本（警卷第22頁）、乙○○駕駛執照影本（警卷第25頁
    ）、盜領翻拍照片4 幀（警卷第28至29頁）、現場搜索照片
    5 幀（警卷第30頁）在卷可稽。足認被告上開自白，核與事
    實相符，應堪採信。本件被告上揭犯行，堪以認定，應依法
    論罪科刑。
二、按刑法第339 條之2 所謂之「自動付款設備」，係指於銀行
    體系中，於特定之約定條件成就下，由電腦或電子設備依一
    定程式指令，自動執行提供一定金額之現款提領或轉帳之自
    動櫃員機；條文稱付款設備，原係立於該機器設置人（銀錢
    業者一方）所使用之稱謂，其就一般持卡人而言，則屬提款
    設備或領款設備之性質。核被告所為，係犯刑法第337 條之
    侵占離本人持有物罪、第339 條之2 第1 項之非法由自動付
    款設備取財罪。本件被告雖持告訴人之金融卡先後於附表「
    領款時間」、「金融機構名稱及地點」欄所示之時間、地點
    ，接續由自動提款機提領現金共計5 次，惟其先後提款之時
    間、地點密接，可認係基於一個犯罪之故意，於時間緊接、
    地點相近之情況下，透過數個提領舉動，以遂行其犯意，是
    被告先後5 次以上開金融卡提款，應視為數個舉動之接續施
    行，屬接續犯，應僅成立一非法由自動付款設備取財罪。又
    被告所犯上開二罪，犯意各別，行為互異，應予分論併罰。
三、原審認被告罪證明確，因而適用刑法第337 條、第339 條之
    2 第1 項、第41條第1 項前段、第42條第3 項前段、刑法施
    行法第1 條之1 等規定，並審酌被告為一己之私利，任意侵
    佔他人之財物，並持侵佔而來金融卡多次提領現金，損及告
    訴人之財產權，所為殊無足取，又審酌被告之犯罪動機、目
    的、手段、智識程度、生活狀況，以及被告犯後坦承犯行，
    態度尚可，及事後未能返還所提領之現金予告訴人等一切情
    狀，各量處如主文所示之刑，並分別諭知易服勞役及易科罰
    金之折算標準，經核其認事用法，均無不合，量刑亦屬允當
    ，檢察官雖據告訴人具狀請求，指摘被告於本件犯罪後，屢
    次謊稱要與告訴人和解卻又不知去向，迄今未歸還告訴人分
    文，且被告本件侵佔犯罪所得現金部分即有600 元，非法由
    自動付款設備取財罪之犯罪所得共8 萬元，認原判決量刑過
    輕等語，提起上訴，惟被告並無不良前科素行，有臺灣高等
    法院被告前案紀錄表在卷可稽，且被告侵占所得現金部分僅
    600 元（其餘證件夾及身份證件等物品部分，業經告訴人立
    據領回，警卷第16頁）、由自動付款設備詐領存款部分為8
    萬元，原審分別量處罰金8 千元、有期徒刑3 月，並分別諭
    知易服勞役及易科罰金，均以新台幣1 千元折算一日，尚稱
    妥適，故本件上訴，顯無理由，應予駁回。
據上論斷，應依刑事訴訟法第455 條之1 第1 項、第3 項、第36
8 條，判決如主文。
本案經檢察官丙○○到庭執行職務。
中    華    民    國    98    年    12    月      23  日
                 刑事第六庭  審判長法  官  李璧君
                                   法  官  鄭峻明
                                   法  官  曾仁勇
以上正本證明與原本無異。
不得上訴。
中    華    民    國    98    年    12    月      23  日
                                   書記官  王紀芸
附錄本判決論罪之法條：
中華民國刑法第337條
意圖為自己或第三人不法之所有，而侵占遺失物、漂流物或其他
離本人所持有之物者，處 5 百元以下罰金。
中華民國刑法第339條之2
意圖為自己或第三人不法之所有，以不正方法由自動付款設備取
得他人之物者，處 3 年以下有期徒刑、拘役或 1 萬元以下罰金
。
以前項方法得財產上不法之利益或使第三人得之者，亦同。
附表
 ┌──┬────────┬────────────┬───────┐
 │編號│領款時間        │金融機構名稱及地點      │金額（新台幣）│
 ├──┼────────┼────────────┼───────┤
 │1   │97年11月10日凌晨│合作金庫銀行大寮分行    │1萬元         │
 │    │1時23分許       │（高雄縣大寮鄉○○○路  │              │
 │    │                │345號 ）                │              │
 ├──┼────────┼────────────┼───────┤
 │2   │97年11月10日凌晨│華南銀行桂陽分行        │2萬元         │
 │    │4時23分許       │（高雄市○○區○○路44號│              │
 │    │                │）                      │              │
 ├──┼────────┼────────────┼───────┤
 │3   │97年11月10日上午│大發郵局                │2萬元         │
 │    │09時07分許      │（高雄縣大寮鄉○○路767 │              │
 │    │                │號）                    │              │
 ├──┼────────┼────────────┼───────┤
 │4   │97年11月10日上午│華南銀行桂陽分行        │2萬元         │
 │    │9時29分許       │（高雄市○○區○○路44號│              │
 │    │                │）                      │              │
 ├──┼────────┼────────────┼───────┤
 │5   │97年11月10日上午│大發郵局                │1萬元         │
 │    │10時37分許      │（高雄縣大寮鄉○○路767 │              │
 │    │                │號）                    │              │
 └──┴────────┴────────────┴───────┘


司法院資訊處製作；財團法人民間司法改革基金會備份。
